臺灣高等法院臺南分院刑事裁定
111年度抗字第594號
抗  告  人  
即  受刑人  黃鑫翎


上列抗告人因聲明異議案件，不服臺灣嘉義地方法院中華民國11
1年7月19日裁定（111年度聲字第480號）提起抗告，本院裁定如
下： 
    主  文
原裁定撤銷，發回臺灣嘉義地方法院。
    理  由
一、抗告意旨略以：抗告人於7月21日收到駁回裁定，抗告期間
    內因急診住院，耽誤抗告期間2日，附上住院證明時間，因
    家中兩老年事已高，無法委任代理人，本人住院當時暈厥狀
    態，意識不清，請回復原狀等語。
二、經查：
㈠、抗告人前因公共危險執行案件，對檢察官不准易科罰金之執
    行指揮聲明異議，經原審法院於民國111年6月30日以111年
    度聲字第480號裁定駁回聲明異議，並於111年7月6日送達裁
    定於抗告人嘉義縣○○鄉○○村○○00○00號住所，由抗告人父親
    黃文男收受，抗告人不服該裁定提起抗告，原審法院於同年
    7月19日，以抗告逾期，抗告不合法而駁回抗告，裁定並於1
    11年7月21日送達於相同住所，由黃文男收受，抗告人不服
    駁回抗告裁定，於111年7月25日提出抗告，以上有各該裁定
    、送達證書及刑事抗告狀在卷可查。
㈡、抗告期間，除有特別規定外，為五日，自送達裁定後起算。
    刑事訴訟法第406條定有明文。原審法院111年6月30日之駁
    回聲明異議裁定，於同年7月6日送達於抗告人戶籍地，由同
    住親屬即抗告人父親黃文男收受，已合法送達，抗告人於11
    1年7月15日向原審法院提出抗告（原審卷第55頁），扣除在
    途期間後，已超過5日，固有送達證書、全戶戶籍查詢結果
    、刑事抗告狀可參。
㈢、然「因遲誤上訴或抗告或聲請再審期間而聲請回復原狀者，
    應以書狀向原審法院為之。其遲誤聲請撤銷或變更審判長、
    受命法官、受託法官裁定或檢察官命令之期間者，向管轄該
    聲請之法院為之。」「非因過失遲誤期間之原因及其消滅時
    期，應於書狀內釋明之。」刑事訴訟法第68條第1項、第2項
    亦有明定，抗告人因不服駁回聲明異議裁定，以刑事抗告狀
    載明：「本人因生病住院，延誤抗告日期，萬分抱歉，希望
    法官能給予諒解」等語，並檢附衛生福利部嘉義醫院診斷證
    明書，其內容記載，抗告人於111年7月11日至14日住院等情
    ，核其內容已釋明其非因過失而遲誤期間，並就駁回聲明異
    議裁定提出抗告，原審法院自應就其關於回復原狀之聲請是
    否有理由予以審酌，並於裁定理由中說明其得心證之理由，
    乃原審法院於收受刑事抗告狀後，僅以抗告人遲誤抗告期間
    為由，說明抗告人於原裁定合法送達後，超過5日之法定抗
    告期間等旨，即遽以抗告不合法，駁回抗告，對於上開抗告
    人檢具之證物並釋明其非因過失遲誤期間請求回復原狀之聲
    請，未為任何說明，卷內亦無何原審法院就上開回復原狀之
    聲請另行分案處理之資料，則原裁定僅以上開理由駁回抗告
    ，其理由實有未備，應予撤銷。
三、綜上，原裁定就抗告人回復原狀之聲請未予審酌並說明其得
    心證之理由，逕以抗告人遲誤抗告期間為由駁回抗告，容非
    妥適，因影響抗告人之抗告權之行使，且為維護審級利益，
    爰撤銷原裁定，發回原審法院另為適當之裁定。
四、應適用之法律：刑事訴訟法第413條前段。　　
中　　華　　民　　國　　111 　年　　8 　　月　　30　　日
                  刑事第一庭    審判長法　官  楊清安
                                      法　官  陳顯榮
                                      法　官  蕭于哲
以上正本證明與原本無異。
不得再抗告。
　　　　　　　　　　　　　　　　　　　書記官  鄭信邦
中　　華　　民　　國　　111 　年　　8 　　月　　30　　日